臺灣臺南地方法院臺南簡易庭民事判決
111年度南簡字第997號
原      告  黃茄琪  
被      告  黃世賢  




上列當事人間請求侵權行為損害賠償事件，經本院於民國111年8
月30日言詞辯論終結，判決如下：
    主      文
被告應給付原告新臺幣20萬元，及自民國111年8月17日起至清償
日止，按年息百分之5計算之利息。
訴訟費用新臺幣2,100元由被告負擔。
本判決得假執行。
   事實及理由
一、本件被告經合法通知未於言詞辯論期日到場，核無民事訴訟
    法第386條所列各款情形，爰依原告之聲請，由其一造辯論
    而為判決。
二、原告主張：被告於民國109年9月24日前某時，在新北市三重
    區某公園內，以新臺幣（下同）20,000元代價向馬嘉宏收購
    馬嘉宏申辦之合作金庫商業銀行帳號000-0000000000000號
    帳戶（下稱馬嘉宏合作金庫帳戶），旋將馬嘉宏合作金庫帳
    戶存摺、網路銀行帳號密碼交付與真實姓名年籍不詳暱稱「
    陳易琳」、「小易」之詐欺集團成員，該詐欺集團成員於10
    9年9月12日前不詳某時，在社群網站臉書上刊登不實投資廣
    告，原告於109年9月12日看見上開廣告，加入廣告顯示之Li
    ne帳號「婆媽」為好友，並加入「Avengers」群組，該詐欺
    集團成員向原告佯稱可以帶領操作線上博奕網站獲利云云，
    致原告陷於錯誤，依指示分別於109年9月24日14時2分、109
    年9月24日14時5分各匯款10萬元至馬嘉宏合作金庫帳戶，旋
    由詐騙集團成員操作轉匯至第二層帳戶，將詐欺犯罪所得處
    置、分層化及整合。被告提供帳戶予詐騙集團成員，係幫助
    詐欺集團之詐欺及洗錢犯行，業刑事法院判決有罪確定在案
    ，原告受騙匯款20萬元至馬嘉宏合作金庫帳戶，被告應與該
    詐騙集團成員共同負侵權行為責任。爰依民法第184條及第1
    85條之規定，提起本件訴訟等語。並聲明：如主文第1項所
    示。
三、被告未於言詞辯論期日到場，亦未提出書狀作何聲明或答辯
    。
四、本院之判斷理由：
　㈠被告以20,000元代價向馬嘉宏收購馬嘉宏合作金庫帳戶後，
    將馬嘉宏合作金庫帳戶之存摺、網路銀行帳號密碼交付予詐
    騙集團作為人頭帳戶使用，嗣該詐騙集團成員先在社群網站
    臉書上刊登不實投資廣告，誘使原告加入廣告內顯示之LINE
    帳號「婆媽」為好友及群組「Avengers」後，該詐欺集團成
    員便向原告誆稱可以帶領操作線上博奕網站用以獲利云云，
    致原告陷於錯誤，於109年9月24日14時2分、109年9月24日1
    4時5分各匯款10萬元至馬嘉宏合作金庫帳戶之事實，業據原
    告提出網路銀行台幣即時轉帳明細為證(見調解卷第19-20頁
    )；而被告上開將馬嘉宏合作金庫帳戶提供予詐騙集團之行
    為，涉犯幫助犯詐欺取財罪、幫助犯一般洗錢罪，因被告已
    於刑事偵查中坦承不諱，臺灣新北地方檢察署檢察官遂以11
    1年度偵緝字第1206號聲請簡易判決處刑書聲請簡易判決處
    刑，經臺灣新北地方法院以111年度金簡字第314號刑事簡易
    判處有期徒刑4月，併科罰金3萬元，罰金得易服勞役確定在
    案，有上開刑事簡易判決書在卷可稽（見調解卷第25-32頁
    ）。被告對於上開事實，未於言詞辯論期日到場，亦未提出
    任何書狀或證據以供本院審酌，本院綜合上開證據調查結果
    ，堪認原告主張被告向馬嘉宏購買馬嘉宏合作金庫帳戶後提
    供予詐騙集團成員使用，原告遭該詐騙集團成員詐騙而以網
    路轉帳匯款入馬嘉宏合作金庫帳戶，受有20萬元財產損害，
    確屬真實可信。
　㈡按因故意或過失，不法侵害他人之權利者，負損害賠償責任
    ；故意以背於善良風俗之方法，加損害於他人者亦同；數人
    共同不法侵害他人之權利者，連帶負損害賠償責任；造意人
    及幫助人，視為共同行為人，民法第184條第1項及第185條
    第1、2項分別定有明文。所謂共同侵權行為，係指數人共同
    不法對於同一之損害，予以條件或原因之行為，加害人於共
    同侵害權利之目的範圍內，各自分擔實行行為之一部，而互
    相利用他人之行為，以達其目的者，仍不失為共同侵權行為
    人，應對於全部所發生之結果，連帶負損害賠償責任而言。
    而連帶債務之債權人得對於債務人中之一人或數人或其全體
    ，同時或先後請求全部或一部之給付，亦為民法第273條第1
    項所明定。本件被告明知一般人均得以自己名義申設金融帳
    戶，並預見提供帳戶予他人使用，將可能幫助他人用於掩飾
    或隱匿該他人因自己重大犯罪所得之財物或財產上利益，仍
    向馬嘉宏購買合作金庫帳戶提供詐騙集團成員使用，供詐騙
    集團成員對原告施行詐術，致原告陷於錯誤而匯款20萬元至
    馬嘉宏合作金庫帳戶，旋由詐騙集團成員提領一空，原告因
    此受有財產損害，足認被告提供馬嘉宏合作金庫帳戶予詐騙
    集團成員之不法幫助行為，與原告遭詐騙所受財產上損害之
    間，具有相當因果關係。被告本於幫助人身分，視為共同侵
    權行為人，應與詐騙集團成員連帶負損害賠償責任，原告有
    權對共同侵權行為人中之任一人請求全部之給付。原告依民
    法第184條第1項、第185條第1項規定，對於連帶債務人中之
    被告請求賠償其所受全部損害20萬元，自屬有據。
　㈢末按給付無確定期限者，債務人於債權人得請求給付時，經
    其催告而未為給付，自受催告時起，負遲延責任；其經債權
    人起訴而送達訴狀，或依督促程序送達支付命令，或為其他
    相類之行為，與催告有同一之效力；遲延之債務以支付金錢
    為標的者，債權人得請求依法定利率計算之遲延利息；而應
    付利息之債務，其利率未經約定，亦無法律可據者，週年利
    率為百分之5，民法第229條第2項、第233條第1項及第203條
    分別定有明文。原告請求被告賠償前開金額，係屬給付未有
    確定期限之金錢債權，故被告應自受催告時起負遲延責任，
    則原告請求自起訴狀繕本送達翌日即111年8月17日起（被告
    戶籍設於戶政事務所，公示送達於111年7月28日公告，見本
    院卷第31頁，依民事訴訟法第152條規定，自公告之日起經2
    0日即於111年8月16日發生效力）起，按年息百分之5計算之
    遲延利息，亦屬有據，應予准許。　
五、綜上所述，被告以幫助詐欺集團成員之方式，提供馬嘉宏合
    作金庫帳戶資料予詐欺集團成員詐騙原告，致原告陷於錯誤
    而匯款入馬嘉宏合作金庫帳戶，原告依民法第184條、第185
    條規定，請求被告給付20萬元，及自起訴狀繕本送達翌日即
    111年8月17日起至清償日止，按年息5％計算之利息，為有理
    由，應予准許。 
六、本件係依民事訴訟法第427條第1項規定適用簡易訴訟程序所
    為被告敗訴之判決，依同法第389條第1項第3款之規定，依
    職權宣告假執行。
七、據上論結，本件原告之訴為有理由，判決如主文。
中　　華　　民　　國　　111 　年　　8 　　月　　31　　日
                  臺灣臺南地方法院臺南簡易庭 
　　　　　　　　　                法  官  張桂美
以上正本係照原本作成。
如不服本判決，應於送達後20日內，向本院提出上訴狀並表明上
訴理由（須附繕本）。如委任律師提起上訴者，應一併繳納上訴
審裁判費。 
中　　華　　民　　國　　111 　年　　9 　　月　　2 　　日
                                  書記官  林彥丞